臺灣高雄地方法院刑事裁定
                                      111年度聲字第226號
聲  請  人  臺灣高雄地方檢察署檢察官
受  刑  人  程擎天


上列聲請人因受刑人數罪併罰有二裁判以上，聲請定其應執行之
刑（111 年度執聲字第131號），本院裁定如下：
    主  文
程擎天因犯如附表所示之參罪，所處各如附表所示之刑，應執行
拘役壹佰貳拾日，其中肆拾日，如易科罰金，以新臺幣貳仟元折
算壹日；另捌拾日，如易科罰金，以新臺幣壹仟元折算壹日。
    理  由
一、聲請意旨略以：受刑人程擎天因犯如附表所示之各罪，先後
    經法院判決確定，應依刑法第50條、第53條及第51條第6 款
    之規定，定其應執行之刑，爰依刑事訴訟法第477 條第1 項
    聲請定其應執行刑等語。
二、按裁判確定前犯數罪者，併合處罰之；數罪併罰，有二裁判
    以上者，依第51條之規定，定其應執行之刑，刑法第50條第
    1 項本文、第53條分別定有明文。又數罪併罰，分別宣告其
    罪之刑，宣告多數拘役者，於各刑中之最長期以上，各刑合
    併之刑期以下，定其刑期。但不得逾一百二十日，刑法第51
    條第6 款亦有規定。次按數罪併罰之數罪所處之刑，均得易
    科罰金，其折算標準不同，於定應執行刑時，應如何諭知易
    科罰金之折算標準，所涉及之法律問題意義重大，而有加以
    闡釋之必要。查刑法第51條就有期徒刑之數罪併罰定應執行
    刑，係採限制加重原則，而不採併科原則或吸收原則，乃為
    避免採併科原則，可能導致刑罰偏重而過苛，不符現代刑法
    之社會功能；採吸收原則，可能導致評價不足，而有鼓勵犯
    罪之嫌。此項限制加重原則，不僅於有期徒刑定應執行刑時
    ，有其適用，在數罪併罰之數罪所處之刑，均得易科罰金，
    於定折算標準時，亦同應遵循。從而數罪併罰之數罪所處之
    刑，均得易科罰金，其折算標準不同時，因原確定之本案判
    決所諭知不同之易科罰金折算標準，亦有確定力，應受其拘
    束。故應按比例就所定之刑，分別諭知各該部分易科罰金之
    折算標準，始屬適法而合乎公平正義（參最高法院109年度
    台非字第22號刑事判決意旨）。另按一裁判宣告數罪之刑，
    雖曾經定其執行刑，但如再與其他裁判宣告之刑定其執行刑
    時，前定之執行刑當然失效，仍應以其各罪宣告之刑為基礎
    ，定其執行刑（最高法院108年度台抗字第1463號裁定意旨
    參照）。再按數罪併罰，有二裁判以上，定其應執行之刑時
    ，固屬法院自由裁量之事項，然仍應受裁量之外部性界限及
    內部性界限之拘束。
三、經查：
    本件受刑人所犯如附表所示之罪，先後經法院判處如附表所
    示之刑，而各罪之犯罪日期，均在最先判決確定日即民國10
    7 年11月6 日之前，且附表編號1 之罪，已於109 年1 月21
    日先予執行完畢。另附表編號1 至2 之罪復經臺灣高等法院
    高雄分院以110 年度聲字第629 號裁定定應執行拘役110 日
    （易科罰金折算標準為「以新臺幣1 千元折算1 日」）確定
    （各罪之犯罪時間、判決案號、確定日期等詳見附表所載）
    ，此有各該判決書及臺灣高等法院被告前案紀錄表等件附卷
    可考，符合數罪定其應執行之刑之要件。經核，本院為上開
    案件犯罪事實最後判決之法院，且受刑人所犯如附表所示各
    罪，符合刑法第50條第1 項所定得予定執行刑之要件，茲檢
    察官聲請定其應執行之刑，本院審核認聲請為正當。爰考量
    受刑人所犯3 罪分別為強制、誣告及恐嚇危害安全罪，罪質
    不同、上開數罪之侵害法益、犯罪手段、及各罪之犯罪時間
    介於105 年8 月至11月間，復綜合受刑人對於本件定應執行
    刑案件以書面陳述之意見，希望法院從輕量刑等語（見卷附
    聲請定執行刑調查表）等一切情狀，定其應執行之刑如主文
    所示。又因附表編號1 所示之罪易科罰金折算標準為「以新
    臺幣2 千元折算1 日」，附表編號2 、3 所示之罪易科罰金
    折算標準則為「以新臺幣1 千元折算1 日」，參諸前揭說明
    ，應衡酌前開裁判所定應執行刑內部界線之拘束，併按比例
    就所定之刑，分別諭知各該部分易科罰金之折算標準如主文
    （計算式詳參卷內所載)。
四、依刑事訴訟法第477 條第1 項，刑法第50條第1 項前段、第
    53條、第51條第6 款、第41條第1 項前段，裁定如主文。
中　　華　　民　　國　　111 　年　　3 　　月　　4 　　日
                  刑事第七庭    法　官  洪韻筑
以上正本證明與原本無異。
如不服本裁定，應於收受送達後5日內向本院提出抗告狀。
因疫情而遲誤不變期間，得向法院聲請回復原狀。
中　　華　　民　　國　　111 　年　　3 　　月　　4 　　日
                                書記官  蔡嘉晏
附表：
編號  罪名    宣告刑  犯罪日期      最後事實審          確定判決      法院、案號 判決日期 法院、案號 確定日期 1 強制 拘役80日，如易科罰金，以新臺幣2千元折算1日 105 年9 月4 日 本院107 年度簡字第896號 107 年10月5日 同左 107 年11月6日 2 誣告 拘役50日，如易科罰金，以新臺幣1 千元折算1日 105 年11月10日 雄高分院109 年度上易字第585號 110 年2 月4日 同左 110 年2 月4日 3 恐嚇危害安全 拘役50日，如易科罰金，以新臺幣1 千元折算1日 105 年8 月19日 本院110 年度簡上字第149號 110 年10月27日 同左 110 年10月27日 備註 ①編號1 至2 所示之宣告刑，經臺灣高等法院高雄分院以110 年度聲字第629 號裁定定應執行刑拘役110日確定（執行案號：高雄地檢110 年執字第2094號） ②編號1 所示之宣告刑，已易科罰金執行完畢（執行案號：高雄地檢109執撤緩第2號）